【裁判字號】    99,抗,599
【裁判日期】    990720
【裁判案由】    聲請撤銷緩刑
【裁判全文】
臺灣高等法院臺中分院刑事裁定           99年度抗字第599號
抗  告  人
即  受刑人  甲○○
上列抗告人因聲請撤銷緩刑案件，不服臺灣彰化地方法院中華民
國99年5月25日所為裁定（99年度撤緩字第41號）提起抗告，本
院裁定如下：
    主  文
原裁定撤銷。
聲請駁回。
    理  由
一、臺灣臺中地方法院檢察署檢察官聲請意旨略以：受刑人甲○
    ○因犯藥事法案件經臺灣基隆地方法院於97年4月27日，以
    97年度訴字第723號判處有期徒刑6月，緩刑3年，於97年7月
    14日確定在案。乃於緩刑期內即98年3月30日更犯傷害罪，
    經臺灣彰化地方法院於98年11月12日，以98年度易字第914
    號判處有期徒刑6月，並經臺灣高等法院臺中分院99年度上
    字第第117號判決駁回，於99年2月25日判決確定，已足認原
    宣告之緩刑難收其預期效果，核該受刑人所為，已合於刑法
    第75條之1第1項第2款鎖定撤銷緩刑宣告之原因，爰依刑事
    訴訟第476條聲請撤銷緩刑。
二、 抗告意旨略謂：抗告人經彰化地方法院以刑法第75條之1第
     1項第2款撤銷緩刑，惟抗告人前後罪之罪名不同，無法由
     後罪推得前罪之緩刑難收預期效果之結論，且抗告人已於
     誠心緩改而被害人達成和解，並支付彰化地院刑事附帶民
     事訴訟判決之定之賠償金，亦經被害人寬恕而維持婚姻關
     係，再加抗告人係家中經濟支柱，若入監服刑勢造成家庭
     生活陷入困頓，且出獄後亦再難謀得工作，是請求本院撤
     銷原審法院撤銷緩刑之裁定，以維持緩刑之執行。
三、依刑法第75條及第75條之1立法意旨說明，修正前刑法第75
    條第1項固已設有兩款應撤銷緩刑之原因，至得撤銷緩刑之
    原因，則僅於保安處分章內第93條第3項與撤銷假釋合併加
    以規定，體例上不相連貫，實用上亦欠彈性，是將緩刑之撤
    銷分為「應撤銷」及「得撤銷」兩種原因，故將刑法第75條
    修正為「受緩刑之宣告，而有下列情形之一者，撤銷其宣告
    ：一、緩刑期內因故意犯他罪，而在緩刑期內受不得易科罰
    金之有期徒刑以上刑之宣告確定者。二、緩刑前因故意犯他
    罪，而在緩刑期內受不得易科罰金之有期徒刑以上刑之宣告
    確定者」、「前項撤銷之聲請，於判決確定後六月以內為之
    」；並新增刑法第75條之1規定：「受緩刑之宣告而有下列
    情形之一，足認原宣告之緩刑難收其預期效果，而有執行刑
    罰之必要者，得撤銷其宣告：一、緩刑前因故意犯他罪，而
    在緩刑期內受得易科罰金之有期徒刑、拘役或罰金之宣告確
    定者。二、緩刑期內因故意犯他罪，而在緩刑期內受得易科
    罰金之有期徒刑、拘役或罰金之宣告確定者。三、緩刑期內
    因過失更犯罪，而在緩刑期內受有期徒刑之宣告確定者。四
    、違反第74條第2項第1款至第8款所定負擔情節重大者。」
    、「前條第2項之規定，於前項第1款至第3款情形亦適用之
    」，刑法第75條之1立法理由乃有明文，易言之，新法增訂
    「得撤銷」緩刑之類型，使法院對於惡性低微之類型得依個
    案類型予以斟酌是否前案之緩刑執行確已確無法收預期效果
    予以裁量，以符個案公平原則。綜上所述，就緩刑期內故意
    犯他罪時之情形，如在緩刑期內受不得易科罰金之有期徒刑
    以上刑之宣告確定者，依修正後刑法第75條第1項第1款規定
    ，即應撤銷緩刑之宣告，法院無裁量空間。惟如在緩刑前因
    故意犯他罪，而在緩刑期內受得易科罰金之有期徒刑、拘役
    或罰金之宣告確定者，或在緩刑期內受得易科罰金之有期徒
    刑、拘役或罰金之宣告確定者，依修正後刑法第75條之1第1
    項第1款、第2款之規定，法官應依職權本於合目的性之裁量
    ，妥適審酌被告所犯前後數罪間，關於法益侵害之性質、再
    犯之原因、違反法規範之情節是否重大、被告主觀犯意所顯
    現之惡性及其反社會性等情，是否已使前案原為促使惡性輕
    微之被告或偶發犯、初犯改過自新而宣告之緩刑，已難收其
    預期之效果，而確有執行刑罰之必要，得撤銷緩刑之宣告，
    此與刑法第75條第1項所定2款要件有一具備，即毋庸再行審
    酌其他情狀，應逕予撤銷緩刑之情形完全不同。
四、經查：
(一)抗告人先違法藥事法案件，經基隆地方法院於民國97年6 月
    11日以97年訴字第723號判決處有期徒刑6月緩刑3年，該案
    於97年7月14日確定在案，惟其後於緩刑期內更犯傷害案件
    ，經彰化地方法院於98年11月12日以98年易字第914號判決
    處有期徒刑6月並諭知如易科罰金之標準該案並經本院以99
    年上易字第117號判決駁回上訴而於99年2 月25日判決確定
    ，是抗告人於受緩刑宣告期間故意犯他罪，而受得易科罰金
    之有期徒刑之宣告確定之情事應可認定。是其固與刑法第75
    條之1第1項第2款：「緩刑期內受得易科罰金之有期徒刑、
    拘役或罰金之宣告確定者」之要件相符，然仍應具備「足認
    原宣告之緩刑難收其預期效果，而有執行刑罰之必要」之實
    質要件，始足得撤銷緩刑之宣告。
(二)上開檢察官聲請意旨檢察官聲請意旨並未具體指明受刑人有
    何「足認原宣告之緩刑難收預期效果而有執行刑罰之必要」
    之情形，僅以受刑人於緩刑內故意更犯他罪，而在緩刑期內
    受得易科罰金之刑之宣告確定，即認符合刑法第75條之1第
    2款所定撤銷緩刑宣告之原因，遽而聲請撤銷受刑人之緩刑
    宣告，於法已有不合。何況經本院衡酌，抗告人前犯藥事法
    案件所損害者係為國家對於外國藥品審查管制以維護國人身
    體健康之公益，與其後案犯傷害罪所侵害者係為被害人身體
    健康法益之私益，二者間仍有不同；又後案違犯之原因係因
    夫妻間一時因細故爭執所衍生之傷害事件，與前案抗告人或
    為營利或為幫助而運送偽藥之犯罪其動機亦迥不相同，實難
    以二罪「雖罪名不同，惟均直接或間接傷害他人之身體健康
    」為由即率爾認定對於抗告人運送偽藥行為予以緩刑，而於
    緩刑期內另犯傷害事件，則緩刑之執行已難收預期矯治之效
    果。再者，本件抗告人對於所違犯之後案即傷害行為，業已
    與被害人達成和解，並已如全數履行完畢，復得被害人之原
    諒，亦有抗告人提出之刑事附帶民事起訴狀、存證信函、台
    支支票影本、被害人刑事陳報狀影本等在卷可參。是原審裁
    定未審及抗告人二犯行罪質相異性難以一緩刑之執行收迥然
    不同之矯治效果，遽予撤銷抗告人之緩刑宣告，自有未合，
    抗告意旨指摘原裁定不當乃有理由，應由本院予以撤銷。而
    本件既查無其他得撤銷緩刑宣告之情事，則檢察官之聲請，
    即無理由，應由本院自行裁定予以駁回
五、據上論斷，依刑事訴訟法第413條，裁定如主文。
中    華    民    國    99    年    7    月    20    日
            刑事第六庭    審判長法  官  李  文  雄
                                法  官  邱  顯  祥
                                法  官  林  靜  芬
以上正本證明與原本無異。
不得再抗告。
                                書記官  高  勳  楠
中    華    民    國    99    年    7    月    20    日

司法院資訊處製作；財團法人民間司法改革基金會備份。
